臺灣桃園地方法院刑事判決　　　　　　 96年度訴緝字第164號
公　訴　人　臺灣桃園地方法院檢察署檢察官
被　　　告　乙○○
　　　　　　　　　　（現在臺灣桃園女子監獄執行中）
指定辯護人　本院公設辯護人甲○○
上列被告因違反毒品危害防制條例案件，經檢察官提起公訴（95
年度毒偵字第4555號），被告於準備程序進行中為有罪之陳述，
經本院合議庭裁定由受命法官獨任進行簡式審判程序後，聲請改
依協商程序而為判決，本院判決如下：
    主      文
乙○○施用第一級毒品，累犯，處有期徒刑捌月。扣案之海洛因
貳包（淨重零點壹壹公克，併分別秤重時仍殘留微量海洛因之包
裝袋貳只重零點肆陸公克）沒收銷燬之，注射針筒壹支沒收。
    事實及理由
一、本件被告乙○○所犯係死刑、無期徒刑或最輕本刑為3 年以
    上有期徒刑以外之罪，其於準備程序中就被訴事實為有罪之
    陳述，經本院告知簡式審判程序之旨，並聽取公訴人、被告
    及辯護人之意見後，爰依刑事訴訟法第273條之1 第1項規定
    合議裁定由受命法官獨任進行簡式審判程序。
二、乙○○前於民國93年間因違反臺灣地區與大陸地區人民關係
    條例案件，經本院判處有期徒刑4月確定，於95年3月22日縮
    刑期滿執行完畢；另因施用毒品案件，經本院裁定送觀察勒
    戒及強制戒治，嗣於94年2 月25日戒治期滿釋放，並經臺灣
    桃園地方法院檢察署檢察官以94年度戒毒偵字第127 號為不
    起訴處分確定。猶不知悔改，於上開強制戒治執行完畢釋放
    後5年內，復基於施用第一級毒品海洛因之犯意，於95年8月
    26日中午某時，在桃園縣大園鄉埔心村三塊厝70之21號住處
    內，以將微量海洛因摻水置於針筒後施以皮下注射之方式，
    施用海洛因1 次，嗣於翌日（27日）中午12時45分許，在桃
    園縣桃園市○○路與大興西路口為警查獲，並扣得其持有供
    施用之海洛因2 包（淨重0.11公克，併分別秤重時仍殘留微
    量海洛因之包裝袋2 只重0.46公克），非專供施用毒品之注
    射針筒1 支。案經桃園縣政府警察局移送臺灣桃園地方法院
    檢察署檢察官偵查起訴。
三、證據名稱：
    (一)被告於本院準備程序中之自白。
    (二)臺灣檢驗科技股份有限公司95年9月11日CH/2006/81472號
      濫用藥物尿液檢驗報告、被採尿人係名編號對照表、法務
      部調查局95年9月16日調科壹字第09523015330號鑑定書各
      1份附卷可稽。
    (三)扣案海洛因2 包（淨重0.11公克，併分別秤重時仍殘留微
      量海洛因之包裝袋2只重0.46公克）、注射針筒1支為證。
四、本件經檢察官與被告於審判外達成協商之合意且被告已認罪
    ，其合意內容為：就其施用第一級毒品罪部分，被告願受科
    刑範圍為有期徒刑8 月。經查，上揭協商合意並無刑事訴訟
    法第455條之4 第1項所列情形之一，檢察官聲請改依協商程
    序而為判決，核無不合，本院爰不經言詞辯論，於協商合意
    範圍內為協商判決，先予敘明。
五、扣案之白色粉末2 包（淨重0.11公克，併分別秤重時仍殘留
    微量粉末之包裝袋2 只重0.46公克），經送法務部調查局鑑
    定結果，確檢驗出有毒品海洛因之成分無訛，此有該局95年
    9月16日調科壹字第09523015330號鑑定書1 份在卷可稽，核
    屬查獲之第一級毒品無誤。雖鑑定機關於鑑定時，已將海洛
    因與包裝袋分別秤重，然鑑定機關鑑驗毒品秤重主要係以傾
    倒，必要時亦會輔以刮杓刮取之方式，儘可能將原送驗包裝
    袋內毒品與包裝袋分離後各別秤重，所得毒品重量稱為淨重
    ，包裝袋重量則以空包裝重稱之，然無論依上述何種方式分
    離，原送驗包裝袋內均仍會有微量毒品成分殘留等情，此亦
    有該局93年11月16日調科壹字第09362396550 號函述可參，
    足認前開包裝袋未與毒品完全析離，就該毒品與包裝袋，均
    應依毒品危害防制條例第18條第1 項前段規定，宣告沒收銷
    燬之。另扣案之注射針筒1 支，係被告所有供施用第一級毒
    品所用之物，業據其於警詢中供明在卷，惟非屬專供施用第
    一級毒品之器具，自應依刑法第38條第1項第2款規定，宣告
    沒收。
六、被告所犯毒品危害防制條例第10條第1 項之罪，其犯罪時間
    雖在96年4月24日以前，然被告前於96年1月26日經本院通緝
    ，嗣於96年8 月21日經警緝獲，依中華民國九十六年罪犯減
    刑條例第5條公定，不得予以減刑，附此敘明。
七、應適用之法條：刑事訴訟法第273條之1第1 項、第455條之4
    第2項、第455條之8，毒品危害防制條例第10條第1項、第18
    條第1 項前段，刑法第11條、第47條第1項、第41條第1項前
    段、第38條第1項第2款。
八、協商判決除有刑事訴訟法第455條之4第1項第1款於本訊問程
    序終結前，被告撤銷協商合意或檢察官撤回協商聲請者；第
    2款被告協商之意思非出於自由意志者；第4款被告所犯之罪
    非同法第455條之2第1項所定得以協商判決者；第6款被告有
    其他較重之裁判上一罪之犯罪事實者；第7 款法院認應諭知
    免刑或免訴、不受理者情形之一，及違反同條第2 項法院應
    於協商合意範圍內為判決；法院為協商判決所科之刑，以宣
    告緩刑或2 年以下有期徒刑、拘役或罰金為限之規定者外，
    不得上訴。
九、如不服本判決而符合前述得上訴之情形，應於判決送達後10
    日內向本院提出上訴狀（應附繕本），其未敘述上訴理由者
    ，應於上訴期間屆滿後20日內補提理由書狀於本院，上訴於
    臺灣高等法院。
中　　華　　民　　國　　96　　年　　10　　月　　26　　日
                        刑事第六庭  法  官  黃  翊  哲
以上正本證明與原本無異。
　　　　　　　　　　　　　　　      書記官　劉  霜  潔
中　　華　　民　　國　　96　　年　　10 　　月　 26　　日
附錄本判決論罪科刑法條：毒品危害防制條例第10條第1項
施用第一級毒品者，處6月以上5年以下有期徒刑。
